ACORDAO-COMPLETO-2355399

ACÓRDÃO DE RELAÇÃO

ACÓRDÃO DE RELAÇÃO 3911/2019 ATA 17/2019 - PRIMEIRA CÂMARA

Acórdão 3911/2019-TCU-Primeira Câmara
Os Ministros do Tribunal de Contas da União, reunidos em sessão da 1ª Câmara, ACORDAM, por unanimidade e de acordo com os pareceres emitidos nos autos, em:
	a) com fundamento nos arts. 1º, I, 16, I, 17 e 23, I, da Lei 8.443/1992 e 1º, I, 207 e 214, I, do Regimento Interno do TCU, julgar regulares as contas dos Srs. Ademar Bispo dos Santos (CPF XXX.485.985-XX) , Aércio Sacramento (CPF XXX.314.305-XX) , Alucineire de Aquino Pereira (CPF XXX.239.985-XX) , Alvino Dutra da Silva (CPF XXX.849.290-XX) , Carlos Roberto Baena (CPF XXX.572.231-XX) , Fatima Teles Machado Pereira (CPF XXX.633.763-XX) , Jorge Viana da Silva (CPF XXX.321.945-XX) , Jose Edson de Souza (CPF XXX.575.848-XX) , Jose Francisco do Nascimento (CPF XXX.334.105-XX) , Ricardo Barbosa Ramos (CPF XXX.293.545-XX) e Romualdo Vieira Santos (CPF XXX.143.395-XX) , dando-lhes quitação plena;
	b) com fundamento nos arts. 1º, I, 16, II, 18 e 23, II, da Lei 8.443/1992 e 1º, I, 208 e 214, II, do Regimento Interno do TCU, julgar regulares com ressalva as contas do Sr. João Teles de Melo Filho (CPF XXX.119.287-XX) , Presidente do Sescoop/SE de 1º/1/2017 a 31/12/2017, e da Sra. Verônica Maria de Carvalho Santana (CPF XXX.102.705-XX) , Superintendente do Sescoop/SE de 1º/1/2017 a 31/12/2017, dando-lhes quitação;
	c) dar ciência deste acórdão ao Serviço Nacional de Aprendizagem do Cooperativismo em Sergipe (Sescoop/SE) ; e
	d) encerrar este processo e arquivar os presentes autos, em conformidade com o art. 169, III, do Regimento Interno do TCU.	
	1. Processo TC Processo 039.946/2018-5 (PRESTAÇÃO DE CONTAS - Exercício: 2017) 
	1.1. Responsáveis: Ademar Bispo dos Santos (CPF XXX.485.985-XX) ; Aercio Sacramento (CPF XXX.314.305-XX) ; Alucineire de Aquino Pereira (CPF XXX.239.985-XX) ; Alvino Dutra da Silva (CPF XXX.849.290-XX) ; Carlos Roberto Baena (CPF XXX.572.231-XX) ; Fatima Teles Machado Pereira (CPF XXX.633.763-XX) ; Jorge Viana da Silva (CPF XXX.321.945-XX) ; Jose Edson de Souza (CPF XXX.575.848-XX) ; Jose Francisco do Nascimento (CPF XXX.334.105-XX) ; João Teles de Melo Filho (CPF XXX.119.287-XX) ; Ricardo Barbosa Ramos (CPF XXX.293.545-XX) ; Romualdo Vieira Santos (CPF XXX.143.395-XX) e Veronica Maria de Carvalho Santana (CPF XXX.102.705-XX) .
	1.2. Entidade: Serviço Nacional de Aprendizagem do Cooperativismo no Estado de Sergipe.
	1.3. Relator: Ministro Benjamin Zymler.
	1.4. Representante do Ministério Público: Procurador Júlio Marcelo de Oliveira.
	1.5. Unidade Técnica: Controle Externo do Trabalho e Entidades Paraestatais (SecexTrab) .
	1.6. Representação legal: não há.
	1.7. Determinações/Recomendações/Orientações:
	1.7.1. dar ciência ao Serviço Nacional de Aprendizagem do Cooperativismo no Estado de Sergipe (Sescoop/SE) das seguintes impropriedades:
	1.7.1.1. ausência de indicadores que permitam aferir o desempenho da gestão da entidade, em desacordo com o item 3 do Anexo II da Decisão Normativa TCU 163/2017;
	1.7.1.2. concessão de reajustes salariais sem a alteração da Resolução do Conselho de Administração que trata da tabela remuneratória, em desacordo com a Resolução 12/2014, do Conselho do Sescoop/SE, que aprovou o Plano de Cargos e Salários dessa entidade;
	1.7.1.3. inclusão de cláusula de impedimento de participar do certame de pessoas físicas ou jurídicas que estiverem litigando judicialmente com o Sescoop, Nacional ou Regional, ou com o Sistema OCB, em desacordo com o art. 2º da Resolução 850/2012, do Conselho Nacional do Sescoop; e 
	1.7.1.4. realizar alienações de bens por valor inferior ao de avaliação, em desacordo com a norma prevista nos arts. 6º, III, e 5º, IV, da Resolução 850/2012, que exige a avaliação do bem e coloca o preço avaliado como parâmetro inferior do valor de venda;
	1.7.2. recomendar ao Serviço Nacional de Aprendizagem do Cooperativismo no Estado de Sergipe (Sescoop/SE) , com fundamento no art. 250, III, do Regimento Interno do TCU, que:
	1.7.2.1. formalize rotinas e procedimentos de supervisão das atividades relacionadas à auditoria interna, bem como avalie a possibilidade de implantação de uma unidade de auditoria interna; e
	1.7.2.2. quando elaborar a previsão orçamentária, utilize parâmetros capazes de identificar efetivamente o custo real dos serviços a serem ofertados e atente para a correta inserção destes dados em seu sistema de orçamento.

Primeira Câmara

Ademar Bispo dos Santos (CPF XXX.485.985-XX); Aercio Sacramento (CPF XXX.314.305-XX); Alucineire de Aquino Pereira (CPF XXX.239.985-XX); Alvino Dutra da Silva (CPF XXX.849.290-XX); Carlos Roberto Baena (CPF XXX.572.231-XX); Fatima Teles Machado Pereira (CPF XXX.633.763-XX); Jorge Viana da Silva (CPF XXX.321.945-XX); Jose Edson de Souza (CPF XXX.575.848-XX); Jose Francisco do Nascimento (CPF XXX.334.105-XX); João Teles de Melo Filho (CPF XXX.119.287-XX); Ricardo Barbosa Ramos (CPF XXX.293.545-XX); Romualdo Vieira Santos (CPF XXX.143.395-XX) e Veronica Maria de Carvalho Santana (CPF XXX.102.705-XX).

BENJAMIN ZYMLER

não há.

Procurador Júlio Marcelo de Oliveira.

PRESTAÇÃO DE CONTAS (PC)

Controle Externo do Trabalho e Entidades Paraestatais (SecexTrab).